【裁判字號】    97,訴,2031
【裁判日期】    970530
【裁判案由】    搶奪等
【裁判全文】
臺灣板橋地方法院刑事判決              97年度訴字第2031號
公  訴  人  臺灣板橋地方法院檢察署檢察官
被      告  丙○○
上列被告因搶奪等案件，經檢察官提起公訴（97年度偵字第1092
5 號），因被告於準備程序中就被訴事實為有罪之陳述，經本院
合議庭裁定由受命法官獨任進行簡式審判程序，並判決如下：
    主  文
丙○○竊盜，累犯，處有期徒刑伍月，扣案之鑰匙壹支沒收；又
意圖為自己不法之所有，而搶奪他人之動產，累犯，處有期徒刑
玖月；又意圖為自己不法之所有，而搶奪他人之動產，累犯，處
有期徒刑玖月。應執行有期徒刑壹年捌月，扣案之鑰匙壹支沒收
。
    事  實
一、丙○○前於民國89年間因妨害風化案件，經台灣高等法院以
    92年度上訴字第3880號判處有期徒刑4 月確定；復因恐嚇、
    竊盜等案件，經本院以92年度易字第2740號判處有期徒刑 1
    年2 月、7 月確定，前開3 罪經本院裁定應執行有期徒刑1
    年10月確定，於95年6 月1 日縮刑期滿執行完畢。詎仍不知
    悔改，竟分別意圖為自己不法之所有，於下列時間、地點為
    下列犯行：
（一）於97年3 月25日某時許，在臺北縣板橋市○○路某處（起
      訴書誤載為97年3 月21日8 時15分許，在臺北縣土城市○○路74巷6 弄9 號前，），以自備之鑰匙1 支，徒手竊取
      丁○○所有車牌號碼NS8 -786號重型機車1 輛，得手後迅
      速駛離現場。
（二）於97年3月26日16時許，騎乘上開竊得之車牌號碼NS8-786
      號重型機車，行經臺北縣板橋市○○路175 號前，趁甲○○不及防備之際，自右後方徒手強搶甲○○所有手提包1
      只（內有提款卡1 張、信用卡1 張、存摺3 本、皮夾1 只
      、新台幣（下同）36,000元等物），得手後隨即逃逸。
（三）於97年3 月29日13時4分許，騎乘上開竊得之車牌號碼NS8
      -786號重型機車，行經臺北縣板橋市○○路213 巷13號前
      ，趁乙○○不及防備之際，自右後側徒手強行扯斷乙○○
      所有黑色手提包1只（內有皮夾1個、手機2支、存摺1本、
      現金400 元、身分證、駕照、健保卡各1 張等物，毀損部
      分未據告訴）。乙○○驚覺被搶後，高喊搶劫，丙○○得
      手後騎乘機車迅速逃逸，然於臺北縣板橋市○○路167 巷
      13號與同路段213 巷口，與閻堅毅駕駛之車牌號碼V5-631
      7 號自用小客車發生擦撞，丙○○跌倒在地後，迅速爬起
      逃離現場，幸經聽聞乙○○高喊搶劫之而追出之張勝海自
      後追緝，並聯合其他路人合力將丙○○制伏，嗣經警於同
      日13時15分許到場處理，並扣得丙○○所有供上開竊盜所
      用之鑰匙1 支、丁○○所有之機車1 輛及乙○○之黑色手
      提包1 個（業已分別發還丁○○、乙○○），始查知上情
      。
二、案經被害人丁○○、甲○○訴由臺北縣政府警察局板橋分局
    報告臺灣板橋地方法院檢察署檢察官偵查起訴。
    理  由
一、上揭犯罪事實，迭據被告丙○○於警詢、偵查及本院審理時
    坦承不諱，核與證人即告訴人於丁○○、甲○○警詢中、證
    人即被害人乙○○於警詢、偵查中證述之被害情節相符，且
    有證人張勝海、閻堅毅於警詢中之證述在卷可憑，並有蒐證
    照片暨錄影翻拍照片共26幀、贓物認領保管單2 紙在卷可佐
    ，另有被告所有供其竊取前開機車所用之鑰匙1 支扣案可佐
    ，被告上開自白與事實相符，堪信其為真實。本案事證明確
    ，被告犯行洵堪認定，應予依法論科。
二、核被告丙○○所為，係犯刑法第320條第1項之竊盜罪（事實
    （一）部分）、同法第325 條第1 項之搶奪罪（事實（二）
    、（三）部分）。被告所犯上開3 罪，犯意各別，行為互異
    ，應予分論併罰。又被告前於89年間因妨害風化案件，經台
    灣高等法院以92年度上訴字第3880號判處有期徒刑4 月確定
    ；復因恐嚇、竊盜等案件，經本院以92年度易字第2740號判
    處有期徒刑1 年2 月、7 月確定，前開3 罪經本院裁定應執
    行有期徒刑1 年10月確定，於95年6 月1 日縮刑期滿執行完
    畢，有台灣高等法院被告前案紀錄表1 份在卷可佐，其受有
    期徒刑之執行完畢，5 年以內故意再犯有期徒刑以上之罪，
    為累犯，均依刑法第47條第1 項規定加重其刑。爰審酌被告
    有竊盜之前科紀錄、其為年輕力壯之人，不思以己力賺取財
    物，竟竊取及搶奪他人物品，所為顯不可採，兼衡其犯罪之
    動機、手段、對告訴人丁○○等人之損害，及其犯罪後均坦
    承犯行之態度等一切情狀，認公訴人就竊盜犯行求處有期徒
    刑5 月及2 次搶奪犯行各求處有期徒刑9 月，尚稱妥適，分
    別量處如主文所示之刑，併定其應執行之刑。至扣案之鑰匙
    1 支，為被告丙○○所有，且供其犯竊盜罪所用之物，業據
    被告於本院審理中供認在卷，爰依刑法第38條第1 項第2 款
    規定宣告沒收。
據上論斷，應依刑事訴訟法第273 條之1 第1 項、第299 條第 1
項前段，第320 條第1 項、第325 條第1 項、第47條第1 項、第
38條第1項第2款、第51條第5款，判決如主文。
本案經檢察官陳旻源到庭執行職務。
中    華    民    國    97    年    5     月    30    日
                  台灣板橋地方法院刑事第十三庭
                      法  官  俞秀美
以上正本證明與原本無異。
如不服本判決應於送達後10日內向本院提出上訴狀。
                      書記官  謝怡貞
中    華    民    國    97    年    5     月    30    日
附錄本案論罪科刑法條全文：
中華民國刑法第320條第1項
意圖為自己或第三人不法之所有，而竊取他人之動產者，為竊盜
罪，處5 年以下有期徒刑、拘役或5 百元以下罰金。
刑法第325 條第1 項
意圖為自己或第三人不法之所有，而搶奪他人之動產者，處6 月
以上、5 年以下有期徒刑。


司法院資訊處製作；財團法人民間司法改革基金會備份。
